【裁判字號】    95,交抗,382
【裁判日期】    950510
【裁判案由】    違反道路交通管理處罰條例
【裁判全文】
臺灣高等法院交通事件裁定             95年度交抗字第382號
抗  告  人  甲○○
即受處分人
上列抗告人因違反道路交通管理處罰條例案件，不服台灣台北地
方法院，中華民國95年4月7日所為裁定（95年度交聲字第195號
），提起抗告，本院裁定如下：
    主  文
抗告駁回。
    理  由
一、按汽車駕駛人，不依規定使用燈光者，處2百元以上4百元以
    下（即新臺幣6百元以上1千2百元以下）罰鍰；汽車行駛時
    ，行經調撥車道應開亮頭燈，道路交通管理處罰條例第42條
    、道路交通安全規則第109條第2款分別定有明文。次按違反
    道路交通管理處罰條例第42條之事件，期限內繳納或到案聽
    候裁決者，處新臺幣6百元罰鍰，本件案發時之違反道路交
    通管理事件統一裁罰基準及處理細則第2條第2項亦定有明文
    。
二、本件抗告人即受處分人甲○○於民國95年1月12日上午7時45
    分許，駕駛車牌號碼ＤＶ—9900號自用小客車在臺北市○○
    ○路○段之調撥車道東往西行駛，明知其行駛在調撥車道應
    開亮頭燈，竟未依規定開亮頭燈，為臺北市政府警察局松山
    分局戴嘉賢警員當場取締之事實，抗告人固不否認有駕車行
    經該處，惟矢口否認有何交通違規行為，並辯稱：本件警員
    並非在民權東路與撫遠街交岔路口當場取締，而係在伊左轉
    至撫遠街後才攔停開單，違反行政程序法第5條之明確性原
    則，應為無效，另伊原有開頭燈，係駕駛至民權東路5段調
    撥車道終點未左轉至撫遠街前才將頭燈關閉，並未違反規定
    云云。惟查抗告人確有上開違反交通規則之情事，已據證人
    戴嘉賢於原法院到庭結證甚詳（見原審卷第20頁背面），並
    有該證人提出之現場圖及現場照片8張在卷可憑（見同卷第
    22、23、26至29頁），復參諸證人戴嘉賢提出之上開現場圖
    及現場照片8張，民權東路5段東往西方向之車道坡度不大，
    攔停位置距離民權東路5段東往西方向調撥車道亦不遠，證
    人戴嘉賢所稱自民權東路5段與撫遠街交岔路口西南角可目
    視行駛在民權東路5段東往西方向調撥車道約4、5百公尺之
    車輛有無開頭燈及其如何取締等情，核與常情相符，自堪採
    信，而該證人審酌如於當場取締，勢必影響交通順暢，危及
    執行勤務之安全，甚至可能造成交通事故之考量，俟抗告人
    之汽車轉彎後始予攔停，加以取締，其執行取締交通違規勤
    務，自係合乎常理且屬必要，並無違反行政程序正義原則，
    原法院因而以抗告人確有上開交通違規行為，認原處分機關
    依據道路交通管理處罰條例第42條之規定裁處抗告人新台幣
    6百元之罰鍰，核與前開規定相符，駁回其聲明異議，認事
    用法，核無不當。抗告意旨仍認其無違規，且員警執行取締
    違反行政程序原則云云指摘原裁定不當，為無理由，應予駁
    回。至於抗告人請求勘驗現場一節，因事實已明，核無必要
    ，併此敘明。
據上論斷，應依道路交通案件處理辦法第26條，刑事訴訟法第41
2條，裁定如主文。
中    華    民    國    95    年    5     月    10    日
                  交通法庭審判長法  官   林堭儀
                                法  官   王炳梁
                                法  官   莊謙崇
以上正本證明與原本無異。
不得再抗告。
                                書記官   林旻弘
中    華    民    國    95    年    5     月    10    日


司法院資訊處製作；財團法人民間司法改革基金會備份。
